【裁判字號】    98,訴緝,7
【裁判日期】    980220
【裁判案由】    違反毒品危害防制條例
【裁判全文】
臺灣嘉義地方法院刑事判決               98年度訴緝字第7號
公  訴  人  臺灣嘉義地方法院檢察署檢察官
被      告  甲○○
                    （另案於臺灣雲林第二監獄執行中）
上列被告因毒品危害防制條例案件，經檢察官提起公訴（97年度
毒偵字第1160號），本院合議庭裁定由受命法官獨任行簡式審判
程式，判決如下：
    主  文
甲○○施用第一級毒品，累犯，處有期徒刑拾壹月。扣案之海洛
因、甲基安非他命殘渣袋各壹個，均沒收銷燬之；扣案之注射針
筒壹支、斜削吸管貳支，均沒收。
    犯 罪 事 實
一、甲○○前因違反麻醉藥品管理條例案件，經臺灣高等法院臺
    南分院以82年度上易字第585號判處有期徒刑8月確定，因違
    反藥事法案件，經本院以82年度訴緝字第70號判處有期徒刑
    6月確定，因違反肅清煙毒條例案件，經本院以82年度訴字
    第930號判處有期徒刑3年6月確定，因偽造文書案件，經本
    院以82年度易字第2154號判處有期徒刑6月確定，上揭4罪經
    裁定應執行有期徒刑4年10月確定，於民國84年9月18日假釋
    出監，又於假釋期間因違反麻醉藥品管理條例案件，經本院
    以86年度易字第1051號判處有期徒刑9月確定，因竊盜案件
    ，經臺灣苗栗地方法院以88年度易緝字第31號判處有期徒刑
    2年6月確定，而與上揭撤銷假釋之殘刑接續執行，於92年12
    月30日假釋出監，嗣假釋再次撤銷，並經減刑裁定於96年8
    月3日執行完畢出監。其前因施用毒品案件，經本院以95年
    度毒聲字第16號裁定送觀察、勒戒後，認無繼續施用毒品傾
    向，於95年4月27日釋放，並經臺灣嘉義地方法院檢察署檢
    察官於同日以95年度毒偵字第36號為不起訴處分確定。仍不
    知悔改，於觀察勒戒執行完畢釋放後，5年內再基於施用第1
    級毒品海洛因及第2級毒品甲基安非他命之犯意，於97年4月
    7日10時許，在其位於嘉義市○區○○路537-31號4樓之住處
    ，以將海洛因及甲基安非他命加水溶解後，再用針筒注射身
    體之方式，同時施用海洛因、甲基安非他命1次。嗣於同日
    18時10分許，在上址住處，為警持搜索票搜索查獲，扣得其
    所有供施用毒品所用之注射針筒1支、斜削吸管2支及毒品殘
    渣袋2個，且於同日18時50分許，經警徵得其同意採尿送驗
    ，呈嗎啡及甲基安非他命陽性反應。
二、案經嘉義市警察局第二分局報請臺灣嘉義地方法院檢察署檢
    察官偵查起訴，經本院合議庭裁定由受命法官獨任行簡式審
    判程式。
    理  由
一、訊據被告甲○○對於在上揭時地同時施用海洛因及甲基安非
    他命1次之犯行，於本院準備程序及審理時均坦承不諱（見
    本院98年度訴緝字第7號卷-下稱訴緝卷，第47、56-57頁）
    ，並有搜索票、搜索扣押筆錄1份及照片4張等在卷足考（見
    警卷第7、9-11、14-15頁），且被告於97年4月7日18時50分
    許，經警採尿送驗結果，呈嗎啡、甲基安非他命陽性反應，
    有高雄市立凱旋醫院濫用藥物尿液檢驗報告、尿液採證同意
    書、尿液送驗姓名對照表各1份在卷可參（見警卷第8、16、
    18頁），又扣案之殘渣袋2個，經送鑑定結果分別含有海洛
    因、甲基安非他命成分，此有法務部調查局97年9月18日調
    科壹字第09700387020號鑑定書1份在卷足憑（見97年度訴字
    第610號卷第37頁），另有殘渣袋2個、注射針筒1支及斜削
    吸管2支扣案可資佐證，足認被告之自白與事實相符。此外
    ，被告前因施用毒品案件，經本院以95年度毒聲字第16號裁
    定送觀察、勒戒後，認無繼續施用毒品傾向，於95年4月27
    日釋放，並經臺灣嘉義地方法院檢察署檢察官於同日以95年
    度毒偵字第36號為不起訴處分確定，有臺灣高等法院被告前
    案紀錄表1份附卷可稽，足見被告係在觀察勒戒執行完畢釋
    放後，5年內再犯施用海洛因、甲基安非他命之犯行甚明。
    本件事證明確，被告之犯行均堪予認定。
二、核被告所為，係犯毒品危害防制條例第10條第1項之施用第1
    級毒品罪，及同條例第10條第2項之施用第2級毒品罪。被告
    持有第1級毒品海洛因及第2級毒品甲基安非他命進而施用之
    ，其持有之低度行為應為施用之高度行為所吸收，均不另論
    罪。被告以一施用毒品行為，同時施用海洛因、甲基安非他
    命，係一行為觸犯數罪名，為想像競合犯，應依刑法第55條
    規定從一重之施用第1級毒品罪論處。被告前因違反麻醉藥
    品管理條例案件，經臺灣高等法院臺南分院以82年度上易字
    第585號判處有期徒刑8月確定，因違反藥事法案件，經本院
    以82年度訴緝字第70號判處有期徒刑6月確定，因違反肅清
    煙毒條例案件，經本院以82年度訴字第930號判處有期徒刑3
    年6月確定，因偽造文書案件，經本院以82年度易字第2154
    號判處有期徒刑6月確定，上揭4罪經裁定應執行有期徒刑4
    年10月確定，於84年9月18日假釋出監，又於假釋期間因違
    反麻醉藥品管理條例案件，經本院以86年度易字第1051號判
    處有期徒刑9月確定，因竊盜案件，經臺灣苗栗地方法院以
    88年度易緝字第31號判處有期徒刑2年6月確定，而與上揭撤
    銷假釋之殘刑接續執行，於92年12月30日假釋出監，嗣假釋
    再次撤銷，並經減刑裁定於96年8月3日執行完畢出監，此有
    臺灣高等法院被告前案紀錄表1份在卷可參，其受徒刑之執
    行完畢後，5年以內故意再犯本件有期徒刑以上之罪，為累
    犯，應依刑法第47條第1項規定加重其刑。爰審酌被告前因
    施用毒品犯行，經觀察勒戒執行完畢，猶不思藉機徹底戒除
    施用毒品之惡習，仍再次施用毒品，惟其施用毒品係自戕行
    為，及本件施用毒品之手段，其犯後坦承犯行態度良好等一
    切情狀，量處如主文所示之刑，以示懲儆。扣案之海洛因、
    甲基安非他命殘渣袋各1個，係被告施用海洛因、甲基安非
    他命所餘，業據被告於本院審理時供述在卷（見本院訴緝卷
    第56頁），是包裝袋內仍應有極微量毒品殘留，應整體視為
    海洛因、甲基安非他命，亦屬違禁物，爰均依同條例第18條
    第1項前段規定，沒收銷燬之；而扣案注射針筒1支及斜削吸
    管2支，係被告所有供犯罪所用之物，並經被告於本院審理
    時供承在卷（見本院訴緝卷第56頁），爰依刑法第38條第1
    項第2款宣告沒收。另扣案之注射針筒1支，係被告之妻所有
    ，且非被告供本件犯罪所用之物，亦據被告於本院審理時供
    述在卷（見本院訴緝卷第56頁），是既無證據證明係被告所
    有供犯罪所用之物，爰不併予諭知沒收。
據上論斷，應依刑事訴訟法第273條之1第1項、第299條第1項前
段，毒品危害防制條例第10條第1項、第2項、第18條第1項前段
，刑法第11條前段、第47條第1項、第55條、第38條第1項第2款
，判決如主文。
本案經檢察官陳昱奉到庭執行職務。
中    華    民    國    98    年    2     月    20    日
                    刑事第二庭   法  官   卓春慧
以上正本證明與原本無異。
如不服本判決應於收受判決後10日內向本院提出上訴書狀，並應
敘述具體理由；其未敘述上訴理由者，應於上訴期間屆滿後20日
內向本院補提理由書（均須按他造當事人之人數附繕本）「切勿
逕送上級法院」。
中    華    民    國    98    年    2     月    20    日
                                 書記官   李玫娜
附錄本案論罪科刑法條全文：
毒品危害防制條例第10條：
施用第一級毒品者，處6月以上5年以下有期徒刑。
施用第二級毒品者，處3年以下有期徒刑。


司法院資訊處製作；財團法人民間司法改革基金會備份。
